【裁判字號】    97,易,1012
【裁判日期】    970430
【裁判案由】    毒品危害防制條例
【裁判全文】
臺灣臺北地方法院刑事判決              97年度易字第1012號
公  訴  人  臺灣臺北地方法院檢察署檢察官
被      告  甲○
上列被告因違反毒品危害防制條例案件，經檢察官提起公訴（九
十七年度毒偵字第七○六號），本院判決如下：
    主  文
甲○施用第二級毒品，累犯，處有期徒刑玖月。
    事  實
一、甲○於民國八十七年間，因犯施用毒品罪，經臺灣士林地方
    法院以八十六年度易字第二六七一號判決免刑確定。又因施
    用第二級毒品安非他命案件，經臺灣士林地方法院檢察署檢
    察官聲請臺灣士林地方法院以八十七年度毒聲字第三○七號
    裁定送勒戒處所觀察、勒戒，並經該署檢察官將甲○送臺灣
    士林看守所附設勒戒處所執行觀察、勒戒後，因無繼續施用
    毒品之傾向，經臺灣士林地方法院檢察署檢察官於八十七年
    八月一日以八十七年度偵字第六八七○號為不起訴處分確定
    。復因施用第一級、第二級毒品案件，經臺灣臺北地方法院
    檢察署檢察官聲請本院以八十八年度毒聲字第二十號裁定送
    勒戒處所觀察、勒戒，並經該署檢察官將甲○送臺灣臺北看
    守所附設勒戒處所執行觀察、勒戒後，因有繼續施用毒品之
    傾向，經臺灣臺北地方法院檢察署檢察官聲請本院以八十八
    年度毒聲字第三二四號裁定甲○令入戒治處所施以強制戒治
    一年，並經臺灣高等法院以八十八年度毒抗字第一二○號裁
    定抗告駁回確定，嗣甲○經戒治所評定合格，認無繼續戒治
    之必要，經臺灣臺北地方法院檢察署檢察官聲請本院以八十
    八年度毒聲字第二六○四號裁定甲○停止戒治，所餘戒治期
    間，付保護管束，甲○於八十九年二月五日交付保護管束期
    滿執行完畢，再經臺灣臺北地方法院檢察署檢察官於八十九
    年三月九日以八十九年度戒毒偵字第六八號為不起訴處分確
    定。再於九十四年間，因犯施用第二級毒品甲基安非他命罪
    ，經本院以九十四年度簡字第二三四九號簡易判決判處有期
    徒刑六月確定，於九十五年四月十三日因徒刑易科罰金執行
    完畢出監。於九十六年間，復因犯施用第二級毒品甲基安非
    他命罪，經臺灣士林地方法院以九十六年度易字第八五九號
    判決判處有期徒刑七月，減為有期徒刑三月又十五日，嗣經
    上訴至臺灣高等法院以九十六年度上易字第二七六三號案件
    受理後，因撤回上訴而確定（尚未執行）。
二、甲○不知悔改，基於施用第二級毒品甲基安非他命之犯意，
    於九十七年二月一日上午九時許，在其臺北市○○區○○路
    四段一○七巷二十三號住處，施用第二級毒品甲基安非他命
    一次（起訴書誤載為安非他命，應予更正）。嗣於同日上午
    十時四十分許，持警持本院所核發之九十七年度聲搜字第二
    六三號搜索票至上址搜索，並扣得非其所有供施用第二級毒
    品甲基安非他命所用之吸食器一組。
三、案經臺北市政府警察局士林分局報請臺灣臺北地方法院檢察
    署檢察官偵查起訴。
    理  由
一、上開事實，業據被告甲○坦承不諱，再被告於九十七年二月
    一日為警查獲後所採集之尿液經警送臺灣尖端先進生技醫藥
    股份有限公司檢驗後呈安非他命類（安非他命、甲基安非他
    命）陽性反應，有臺灣尖端先進生技醫藥股份有限公司九十
    七年二月二十二日濫用藥物檢驗報告一份在卷可查，復有扣
    案之吸食器一組及照片列印資料等可佐，是被告之任意性自
    白顯與事實相符。查被告因犯施用毒品之違反毒品危害防制
    條例案件而有如事實欄一所載之觀察勒戒、強制戒治、停止
    戒治付保護管束及論罪科刑等情，有臺灣士林地方法院檢察
    署檢察官八十七年度偵字第六八七○號不起訴處分書、臺灣
    臺北地方法院檢察署檢察官八十九年度戒毒偵字第六八號不
    起訴處分書、本院九十四年度簡字第二三四九號刑事簡易判
    決、臺灣士林地方法院九十六年度易字第八五九號刑事判決
    、臺灣高等法院被告前案紀錄表及毒品紀錄表等在卷可參，
    本案事證明確，被告犯行堪以認定，應予依法論科。
二、查甲基安非他命屬毒品危害防制條例第二條第二項第二款所
    稱之第二級毒品。核被告所為，係犯毒品危害防制條例第十
    條第二項之施用第二級毒品罪。其持有第二級毒品甲基安非
    他命之低度行為為施用第二級毒品甲基安非他命之高度行為
    所吸收，不另論罪。查被告於九十四年間，因犯施用第二級
    毒品甲基安非他命罪，經本院以九十四年度簡字第二三四九
    號簡易判決判處有期徒刑六月確定，於九十五年四月十三日
    因徒刑易科罰金執行完畢出監，有臺灣高等法院被告前案紀
    錄表在卷可按，是被告受前開徒刑執行完畢後，五年以內故
    意再犯本案有期徒刑以上之罪，為累犯，應依刑法第四十七
    條第一項之規定，加重其刑。爰審酌被告前經觀察勒戒、強
    制戒治等矯治處遇及刑罰科處甚或執行完畢後，猶為本案之
    施用第二級毒品甲基安非他命之行為，惟其所為主要係戕害
    自身，並未直接積極損害他人之利益，犯罪之動機、目的、
    手段、生活狀況、智識程度、且被告有中度精神障礙，有中
    華民國身心障礙手冊影本在卷可按（見偵查卷宗第三十二頁
    ）暨其犯罪後坦承犯行之態度等一切情狀，認公訴人具體求
    處之有期徒刑十月，尚嫌過重，爰量處如主文所示之刑。至
    扣案之吸食器一組，被告否認為其所有，復無證據證明為其
    所有，雖為供犯罪所用之物，依法仍無從宣告沒收，附此敘
    明。
據上論斷，應依刑事訴訟法第二百八十四條之一、第二百九十九
條第一項前段，毒品危害防制條例第十條第二項，刑法第十一條
前段、第四十七條第一項，判決如主文。
本案經檢察官楊碧瑛到庭執行職務
中    華    民    國    97    年    4     月    30    日
                  刑事第七庭  法  官  黃紹紘
以上正本證明與原本無異。
如不服本判決，應於判決送達後十日內，向本院提出上訴狀（應
抄附繕本）。告訴人或被害人如對於本判決不服者，應具備理由
請求檢察官上訴，其上訴期間之計算係以檢察官收受判決正本之
日期為準。
                              書記官  陳靜君
中    華    民    國    97    年    4     月    30    日
附錄本案論罪科刑所犯法條全文
毒品危害防制條例第十條
施用第一級毒品者，處六月以上五年以下有期徒刑。
施用第二級毒品者，處三年以下有期徒刑。


司法院資訊處製作；財團法人民間司法改革基金會備份。
